【裁判字號】    95,台上,245
【裁判日期】    950216
【裁判案由】    離婚等
【裁判全文】
最高法院民事裁定              九十五年度台上字第二四五號
    上  訴  人  甲○○即陳慧.
    訴訟代理人  陳昆明律師
    被 上訴 人  乙○○
上列當事人間請求離婚等事件，上訴人對於中華民國九十四年十
月十一日台灣高等法院第二審判決（九十三年度家上字第三二七
號），提起上訴，本院裁定如下：
    主  文
上訴駁回。
第三審訴訟費用由上訴人負擔。
    理  由
按上訴第三審法院，非以原判決違背法令為理由，不得為之。又
提起上訴，上訴狀內應記載上訴理由，其以民事訴訟法第四百六
十九條所定事由提起第三審上訴者，應於上訴狀內表明：原判決
所違背之法令及其具體內容、暨依訴訟資料合於該違背法令之具
體事實。其依同法第四百六十九條之一規定提起上訴者，並應具
體敘述為從事法之續造、確保裁判之一致性或其他所涉及之法律
見解具有原則上重要性之理由。同法第四百六十七條、第四百七
十條第二項分別定有明文。而依同法第四百六十八條規定，判決
不適用法規或適用不當者，為違背法令；依同法第四百六十九條
規定，判決有該條所列各款情形之一者，為當然違背法令。是當
事人提起第三審上訴，如合併以同法第四百六十九條及第四百六
十九條之一之事由為上訴理由時，其上訴狀或理由書應表明該判
決所違背之法令條項，或有關判例、解釋字號，或成文法以外之
習慣或法理等及其具體內容，暨係依何訴訟資料合於該違背法令
之具體事實，並具體敘述為從事法之續造、確保裁判之一致性或
其他所涉及之法律見解具有原則上重要性之理由。如未依上述方
法表明，或其所表明者與上開法條規定不合時，即難認為已合法
表明上訴理由，其上訴自非合法。本件上訴人對於原判決提起第
三審上訴，雖以該判決違背法令為由，惟核其上訴理由狀所載內
容，係就原審取捨證據、認定事實之職權行使所論斷：上訴人與
鄭姵萱常於夜間共處一室，足使人合理懷疑其間有曖昧關係，上
訴人主張兩造有民法第一千零五十二條第一項第三款離婚事由，
不足取及上訴人對於兩造婚姻破綻之形成，應負較重之責任等情
，指摘為不當，並就原審已論斷者，泛言謂為違法，而非表明該
判決所違背之法令及其具體內容，暨依訴訟資料合於該違背法令
之具體事實，更未具體敘述為從事法之續造、確保裁判之一致性
或其他所涉及之法律見解具有原則上重要性之理由，難認其已合
法表明上訴理由。依首揭說明，應認其上訴為不合法。又被上訴
人固有將上訴人所有台北巿崇仰一路五之六號六樓房地移轉登記
其所有之行為，惟本件係因上訴人與鄭姵萱之曖昧關係，而造成
兩造婚姻之破綻；上訴人又非主張被上訴人有民法第一千零五十
二條第一項第十款之事由，請求離婚，不影響上訴人就婚姻破綻
應負較重責任之判斷，併此敘明。
據上論結，本件上訴為不合法。依民事訴訟法第四百八十一條、
第四百四十四條第一項、第九十五條、第七十八條，裁定如主文
。
中    華    民    國  九十五  年    二    月   十六   日
                      最高法院民事第七庭
                          審判長法官  劉  福  來
                                法官  黃  秀  得
                                法官  吳  謀  焰
                                法官  李  寶  堂
                                法官  陳  重  瑜
      本件正本證明與原本無異
                                      書  記  官
中    華    民    國  九十五  年    二    月  二十七  日
                                                      Y


司法院資訊處製作；財團法人民間司法改革基金會備份。
